臺灣桃園地方法院民事裁定　　　　　　 93年度重訴字第303號
原　　　告　華南商業銀行股份有限公司
法定代理人　許德南
被　　　告　乙○
　　　　　　甲○○
　　　　　　丙○
上列當事人間請求清償債務事件，本院裁定如下：
    主  文
原告之訴駁回。
訴訟費用由原告負擔。
    理  由
一、按民法第275 條規定連帶債務人中之一人受確定判決，而其
    判決非基於該債務人之個人關係者，為他債務人之利益，亦
    生效力，故債權人以各連帶債務人為共同被告提起給付之訴
    ，被告一人提出非基於其個人關係之抗辯有理由者，對於被
    告各人即屬必須合一確定，自應適用民事訴訟法第56條之規
    定；又民事訴訟法第56條第1 款所謂共同訴訟人中一人之行
    為，有利益於共同訴訟人或不利益於共同訴訟人，係指於行
    為當時就形式上觀之，有利或不利於共同訴訟人而言，非指
    經法院審理結果，有利者其效力及於共同訴訟人，不利者其
    效力不及於共同訴訟人而言。（最高法院33年上字第4810
    號、52年臺上字第1930號判例參照）。查本件原告依督促程
    序以被告乙○、甲○○、丙○為訴外人東正元電路工業股份
    有限公司之連帶保證人向本院聲請核發支付命令，雖被告甲
    ○○、丙○未於法定期間內向本院提出異議，惟被告乙○已
    於20日之不變期間內提出異議而視為起訴，且依其異議理由
    陳稱：上開債務，尚有爭議等語，顯非基於其個人事由，且
    有利於其他連帶債務人，依前揭判例意旨及民事訴訟法第56
    條第1 款之規定，其異議效力應及於其餘被告，故本件起訴
    仍應將甲○○、丙○同列為被告，合先敘明。
二、按提起民事訴訟應依民事訴訟法第77條之13規定繳納裁判費
    ，此為必須具備之程式。又起訴不合程式者，法院應以裁定
    駁回之，民事訴訟法第249條第1項第6款定有明文。
三、本件原告請求清償債務事件，前聲請對被告發支付命令，惟
    被告乙○已於法定期間內對支付命令提出異議，應以支付命
    令之聲請視為起訴。惟原告起訴僅繳納部分裁判費，經本院
    於民國93年12月29日裁定命原告於5 日內補繳裁判費。該項
    裁定已於94年1 月17日送達原告，有送達證書1 紙附卷可憑
    。
四、原告逾期迄未補正，有本院民事科查詢簡答表1 紙在卷可稽
    ，其訴顯難認為合法，應予以駁回。
五、依民事訴訟法第249 條第1 項第6 款、第95條、第78條，裁
    定如主文。
中　　華　　民　　國　　94　　年　　1 　　月　　31　　日
                  民事第一庭審判長法　官  郭琇玲
                                  法  官  潘進柳
                                  法  官　鍾淑慧
上列正本證明與原本無異
如不服本裁定應於送達後10日內向本院提出抗告狀，並應繳納抗
告費新台幣1,000 元。
中　　華　　民　　國　　94　　年　　1 　　月　　31　　日
                            書記官　蔡佳玲
